臺灣高等法院臺中分院刑事判決　　　　96年度上訴字第1733號
上　訴　人
即　被　告　甲○○
指定辯護人　本院公設辯護人　 戊○○
上列上訴人因強盜案件，不服臺灣臺中地方法院96年度訴字第88
6號中華民國96年5月4日第一審判決（起訴案號：臺灣臺中地方
法院檢察署95年度偵字第26456號），提起上訴，本院判決如下
：
    主  文
原判決關於甲○○部分撤銷。
甲○○共同意圖為自己不法之所有，攜帶兇器，以強暴至使不能
抗拒，而取他人之物，處有期徒刑捌年拾月。
    事  實
一、緣庚○○與其配偶陳玉卿共同在臺中市○○路一七六之六號
    經營「世紀名錶、珠寶交流店」，而甲○○（綽號小張）因
    向庚○○、陳玉卿購買珠寶，而認識庚○○、陳玉卿，並獲
    悉庚○○與陳玉卿平常均在晚上九時三十分打烊，且離開時
    即會將設於店外之監視錄影設備關閉，並常將店內珠寶放在
    黑色手提袋內，帶回家中盤點等情，遂萌歹念，意圖為自己
    不法之所有，起意強盜，乃於民國（下同）九十四年八月上
    旬某日，與丙○○（業經原審另案判處有期徒刑八年在案）
    相約在某紅茶店見面，丙○○即與李治澄（綽號「土豆」，
    業經原審判處有期徒刑七年十月確定在案）一同前往，其間
    甲○○即告知丙○○及李治澄關於「世紀名錶、珠寶交流店
    」之上開情形，而提議強盜庚○○及陳玉卿之珠寶，並告以
    詳細計畫，同時表示因其年紀較大，且又認識庚○○及陳玉
    卿，所以不方便現身，須由丙○○等人下手強盜，而作案所
    需之玩具槍，則由李治澄負責等情，丙○○及李治澄即表示
    要考慮看看。嗣數日後，丙○○及李治澄決定參與強盜庚○○及陳玉卿之計畫，惟因李治澄無法找到玩具槍，乃決定由
    甲○○提供玩具槍。而丙○○則先打電話告訴丁○○（綽號
    「阿崑」，業經原審判處有期徒刑七年二月確定在案）稱有
    錢可賺，要不要做等語，丁○○在緩刑期間內，不知警惕慎
    行，明知丙○○所指係以違法手段取得財物之事，惟仍應允
    之；另李治澄又於同年九月五日，告訴乙○○（業經原審判
    處有期徒刑七年六月確定在案），稱：「要拚一個案件，要
    不要參加」等語，乙○○亦表同意；復經丙○○同意後，再
    邀一名年約二十八歲，綽號「阿哲」之成年男子共同犯案，
    甲○○遂與丙○○、李治澄、乙○○、丁○○及「阿哲」等
    人共同基於強盜之犯意聯絡，於同年九月七日晚上六、七時
    許，丙○○、李治澄及丁○○先在臺中市○區○○○路附近
    之網咖集合，再推由李治澄向不知情之親戚借用車牌號碼不
    詳之TOYOTA廠牌之自小客車後，由李治澄駕駛該自小客車，
    搭載丁○○及丙○○一同至乙○○居所即臺中市○○○路之
    臺中市政府景觀科替代役宿舍，接乙○○上車後，為逃避日
    後之查緝，丙○○、李治澄、乙○○及丁○○等人乃臨時起
    意，另共同基於為自己不法所有之竊盜犯意聯絡，於行經臺
    中市○區○○○路某處時，見不詳人士所有，車牌號碼不詳
    之自用小客車停放於路旁，認有機可趁，乃由李治澄持原即
    放置於其借得之車輛內，客觀上足以對人之生命、身體、安
    全造成危險，而屬兇器之扳手一支（未扣案），下手竊取懸
    掛於該不詳車牌號碼之自用小客車上之車牌二面得手後，在
    繼續行駛一段距離後，始由丙○○下車將李治澄借得之自小
    客車車牌取下，改懸掛竊得之不詳車牌號碼之車牌二面。嗣
    李治澄再駕車至臺中市○○路與中華路口接「阿哲」上車後
    ，將該自小客車開至臺中市○○路與公園路口後，即改由丁○○駕駛該車，前往「世紀名錶、珠寶交流店」後面之巷道
    內，距離該店約六十公尺之處，並由丙○○告知「世紀名錶
    、珠寶交流店」即為其等強盜之目標，並分配工作，即丁○○與丙○○留在車上負責接應，李治澄持甲○○所提供之玩
    具槍，「阿哲」則將其自備之客觀上足以對人之生命、身體
    、安全造成危險，而屬兇器之電擊棒一支交給乙○○，由李
    治澄、乙○○及「阿哲」下手實施。嗣於同日晚上九時三十
    分許，「世紀名錶、珠寶交流店」打烊，庚○○將鐵門拉下
    ，將裝約有名錶五十只、鑽戒七十只及現金新臺幣（下同）
    四十五萬元之黑色塑膠手提袋放置於其使用，停放於該址騎
    樓之自小客車後行李箱內，並與陳玉卿分別坐入駕駛座及副
    駕駛座後，尚未及將車門關上，李治澄、乙○○、「阿哲」
    立即上前，由李治澄持玩具槍指著庚○○之太陽穴，並喝令
    ：「不要講話，後車廂打開」；乙○○則以電擊棒抵住陳玉
    卿之右肩，而分別以強暴、脅迫之方式，至使陳玉卿及庚○○均不能抗拒後，乙○○即拿走陳玉卿之皮包（內有二、三
    千元之現金、行動電話、花旗銀行及中國信託商業銀行之信
    用卡、陳玉卿之國民身分證、駕照及健保卡），而因庚○○
    並未立即依照李治澄之指示打開後行李箱，李治澄乃恫嚇稱
    ：「你再裝瘋，我就開槍」，惟此際「阿哲」已至庚○○所
    駕之自小客車後方，以不詳方法打開後行李箱後，取走庚○○放置名錶等物之黑色塑膠手提袋，並告知李治澄及乙○○
    珠寶已到手，李治澄、乙○○及「阿哲」即跑回丁○○、丙○○接應之自小客車後逃逸。丙○○隨即指示丁○○將車開
    往臺中市中友百貨公司與學士路加油站對面之停車場，途中
    其等並將強盜所得之珠寶及名錶換裝至其預先準備好之黑色
    塑膠袋（未扣案），並約定在乙○○之替代役宿舍分贓，乙○○則通知不知情之女友張培培（起訴書誤載為丙○○之女
    友）駕駛車牌號碼０３８２─ＬＣ號自小客車至上開地點接
    送乙○○、李治澄及「阿哲」前往乙○○上開宿舍。丁○○
    則駕駛李治澄所借得之自小客車，搭載丙○○前往中國醫藥
    大學旁，將前開強盜所得之黑色塑膠手提袋（內有陳玉卿之
    皮包）及所竊得之車牌二面丟棄於該處之水溝內，再將上開
    自小客車停放於臺中市○○路路旁後，一同搭乘計程車前往
    乙○○前開宿舍會合。而張培培駕車載送乙○○、李治澄及
    「阿哲」至乙○○之宿舍後，即行離去，乙○○、李治澄及
    「阿哲」則將裝有贓物之上開黑色塑膠袋帶到乙○○宿舍頂
    樓分贓，乙○○分得現金二萬元，李治澄分得現金六萬元、
    手錶二只、鑽戒三只，「阿哲」分得數量不詳之手錶後，乙○○即返回宿舍房間，由李治澄及「阿哲」將剩下的鑽戒、
    手錶及現金拿至乙○○宿舍樓下，交給前來會合之丙○○及
    丁○○後，李治澄及「阿哲」即先行離去，丙○○再以電話
    通知甲○○，請甲○○到乙○○宿舍，甲○○即駕駛車牌號
    碼不詳之黑色賓士Ｓ３２０自小客車至乙○○之宿舍樓下，
    並搭載丁○○及丙○○前往臺中市○○○路附近之某汽車旅
    館分贓，丁○○分得現金一萬元、男用手錶五只、女用手錶
    一只、鑽戒七只（含五十分六只、四十分一只）（起訴書誤
    載為男用手錶二只、鑽戒五十分三只、四十分一只），剩下
    之贓物由丙○○及甲○○平分。過二日後，丙○○因擔心贓
    物外流導致其等犯行曝光，乃指示李治澄將丁○○取得之珠
    寶及名錶等，除現金外之贓物收回由丙○○集中保管，惟丁○○則私自留下鑽戒四只（含五十分三只、四十分一只）、
    男用手錶二只，僅將五十分鑽戒三只、男用手錶三只及女用
    手錶一只交還丙○○。嗣甲○○將其分得之鑲鑽藍寶女戒一
    只、鑽戒一只（其上有鑽石十分三粒）、五粒紅寶石套戒一
    只、十字型鑽戒（其上有鑽石二十分二粒、十分二粒、五分
    二粒）一只贈與不知情之女友黃敦卿（由檢察官另行偵查中
    ），另於同年十月間，將「ＧＰ」（芝柏）牌男用手錶（錶
    號９４３４ＨＧ）以二萬元出售予吳文賜；丁○○於九十四
    年十一月一日，在臺中市某處，將未繳回給丙○○之鑽戒四
    只，以二萬七千元之價格出售予連展隆（所犯故買贓物犯行
    ，另經本院判處有期徒刑四月），另將勞力士牌中型藍底白
    Ｋ帶、名牌方形鑽錶白Ｋ帶各一只經房佳聲（由檢察官另行
    偵查中）仲介出售予不知情之陳玨汀；李治澄則將分得之六
    萬元花用殆盡，另於九十四年底，將其分得之世家男錶白Ｋ
    四方鑽錶（編號Ｍ１０５０８）委由不知情之楊書銘交予年
    籍姓名不詳，綽號「蕭仔」之人，作為債務之抵押，並將另
    一只手錶及鑽戒二只出售予年籍姓名均不詳綽號「三柏」之
    成年男子，另鑽戒一只出售予跳蚤市場年籍姓名均不詳之成
    年男子；乙○○則將分得之現金二萬元花用一空。李治澄與
    乙○○於案發一、二星期後，一同將前開作案用之玩具槍丟
    棄於臺中市旱溪內，乙○○則另將電擊棒丟棄在臺中市○○
    路棒球場附近之垃圾桶。
二、嗣警方循線於九十五年十一月十六日上午九時五十分許，在
    臺中市南屯區○○○街二一八號十四樓黃敦卿住處起出鑲鑽
    藍寶女戒一只、鑽戒一只（其上有鑽石十分三粒）、五粒紅
    寶石套戒一只、十字型鑽戒一只（其上有鑽石二十分二粒、
    十分二粒、五分二粒）（均已發還庚○○）；又於同日下午
    二時四十分許，在連展隆臺中縣大里市○里路四六號住處起
    出其向丁○○購得之鑽戒四只（均已發還庚○○）；再於同
    日下午四時許，在南投縣竹山鎮○○路二二九之一六號五樓
    甲○○住處，扣得公主鑽四粒二十分男臺鑽戒、黑瑪瑙訂做
    鑽戒一只、香港臺馬蹄型鑽戒一只（均已發還庚○○）；於
    同日下午六時五十一分許，在甲○○所使用，停放於臺中市
    ○○○○路之車牌號碼８１５３─ＬＲ之黑色賓士廠牌自小
    客車內，起出白Ｋ皮帶粉紅條貝面外圈羅馬字鑽之男錶（崑
    崙錶）、黃Ｋ皮帶雙圈鑽加快樂鑽七顆之男錶（蕭邦錶）各
    一只（均已發還庚○○）。
三、案經臺中縣警察局移送臺灣臺中地方法院檢察署檢察官偵查
    起訴。
    理　由
一、訊據上訴人即被告（下稱被告）甲○○坦承伊曾因至上開「
    世紀名錶、珠寶交流店」向被害人庚○○、陳玉卿夫婦購買
    珠寶，而認識被害人庚○○、陳玉卿夫婦；及警方於九十五
    年十一月十六日上午九時五十分許，在臺中市南屯區○○○
    街二一八號十四樓其同居人黃敦卿住處起出之鑲鑽藍寶女戒
    一只、鑽戒一只（其上有鑽石十分三粒）、五粒紅寶石套戒
    一只、十字型鑽戒一只（其上有鑽石二十分二粒、十分二粒
    、五分二粒），同日下午四時許，又在南投縣竹山鎮○○路
    二二九之一六號五樓其住處，扣得公主鑽四粒二十分男臺鑽
    戒、黑瑪瑙訂做鑽戒一只、香港臺馬蹄型鑽戒一只，及同日
    下午六時五十一分許，在其使用之車牌號碼８１５３─ＬＲ
    之黑色賓士廠牌自小客車內，起出之白Ｋ皮帶粉紅條貝面外
    圈羅馬字鑽之男錶（崑崙錶）、黃Ｋ皮帶雙圈鑽加快樂鑽七
    顆之男錶（蕭邦錶）各一只等物品均係共犯丙○○所交付給
    伊等事實不諱，惟矢口否認有共同加重強盜之犯行，辯稱：
    伊並未與共犯丙○○、李治澄等人謀議強盜被害人庚○○、
    陳玉卿夫婦之上開財物，亦未提供上開犯罪工具。至丙○○
    、李治澄等人強盜被害人庚○○、陳玉卿夫婦之上開財物，
    伊並不知情，事後亦未分得任何贓物。又案發當天伊並未接
    到丙○○之電話，亦未一起前往分贓。另嗣警方在伊同居人
    黃敦卿住處、伊住處及伊上開黑色賓士廠牌自小客車內，起
    出之上開物品，係李治澄帶丙○○拿來跟伊借錢的。伊賣給
    證人吳文賜之上開手錶係伊向丙○○買的。又伊與共犯丁○○、李治澄、乙○○等人均不認識，不可能與其等謀議強盜
    。另共犯丙○○等人指稱係伊提議強盜，並不實在云云。經
    查：
（一）上開犯罪事實，業據共同被告丁○○、李治澄及乙○○等
      人於原審準備程序及原審審理時分別供認不諱（見原審卷
      (一)第二八、三五至四○、四五至五○、一三九、一四九、
      一八二頁），核與證人即被害人庚○○於警詢、偵查中
      及原審審理時證稱：「伊是在臺中市○區○○路一七六之
      六號經營『世紀名錶、珠寶交流店』，九十四年九月五月
      伊從香港進貨回來，六日休息，七日再開始營業，當天晚
      上伊要帶貨回家盤點，就將珠寶、手錶等物用黑色塑膠手
      提袋裝著，到晚上九時三十分許打烊，關好店門，提著內
      裝有手錶約五十只、鑽戒七十只、現金四十五萬元之黑色
      手提袋，走到伊自小客車，將黑色手提袋放置後車箱後，
      坐進駕駛座，當時伊配偶陳玉卿坐在旁邊，在伊尚未將車
      門關上時，就有兩個人從車子兩旁過來，頂住車門，其中
      被告李治澄持黑色手槍對著伊左邊太陽穴（槍很接近太陽
      穴，但有點距離）控制伊行動自由，叫伊不能抵抗，並說
      若再動就要開槍，且要伊打開後車箱，當時伊非常恐懼，
      另一名歹徒不知是以何方式打開伊後車箱，並說『後面打
      開了』，而第三名歹徒站在陳玉卿旁邊，搶走陳玉卿之皮
      包後，三名歹徒就分兩個方向逃跑，整個過程只花了二、
      三分鐘，伊本來以為只有陳玉卿之皮包被搶，後來到後行
      李箱查看，才發現裝有名錶及珠寶之黑色手提袋也被搶走
      ，伊被強盜之珠寶及名錶，以成本價計算，損失約七百萬
      元，市價約一千萬元，當時因伊與被告李治澄面對面，距
      離約有二十至三十公分，所以伊有看清楚被告李治澄的臉
      」等語（見警卷第五一、五二、五六、五七頁、偵卷第一
      ○○頁、原審卷(二)第一五七至一五九頁）。證人陳玉卿
      於偵查及原審審理時結證稱：「於九十四年九月七日晚上
      九時三十分至四十分之間，在伊與配偶庚○○所經營之『
      世紀名錶、珠寶交流店』門口騎樓被搶，伊店打烊後，將
      名錶約五十只、鑽戒七十只及現金四十五萬元裝進黑色塑
      膠袋子內，由庚○○提著放進後車箱內，伊等剛坐上副駕
      駛座，尚未關車門，一名歹徒就用槍指著庚○○的左邊太
      陽穴，叫庚○○將後車箱打開，但庚○○未打開，該名歹
      徒就說『你再裝瘋，我就開槍』，另一名歹徒拿著一支黑
      黑的東西抵住伊右肩，說不要動，並搶走伊皮包，伊不知
      道後車箱如何被打開，直至站在後車箱那個歹徒說拿到了
      可以走了，伊等才知道後車箱被打開，伊被搶走的皮包內
      ，有一支行動電話、花旗銀行及中國信託商業銀行之信用
      卡、現金約三千元、伊之駕照、身分證、健保卡」等語（
      見偵卷第一○一頁、原審卷(二)第一六一至一六三頁），均
      相符合。另證人張培培於警詢及偵查時均證稱：「伊有於
      九十四年九月七日晚上九時至十時之間，前往臺中市中友
      百貨公司後方中山堂門口接應被告乙○○、李治澄及一名
      伊不認識之男性友人，他們三人坐上伊所駕駛之車牌號碼
      ０３８２─ＬＣ號自小客車後，被告乙○○叫伊將車開到
      柳川東路替代役宿舍，到達後被告乙○○等三人就下車，
      並叫伊先離開，過兩天伊問被告乙○○發生何事，被告乙○○告訴伊前兩天有與被告丙○○、丁○○、李治澄及不
      認識之友人共同去搶劫珠寶銀樓店」等語（見警卷第二○
      、二一頁、偵卷第九四、九五頁），與共同被告丁○○、
      李治澄及乙○○等人供稱在強盜後，有與證人張培培相約
      在臺中市中友百貨，由共同被告丁○○將車開到與學士路
      對面之停車場（與證人張培培所述中山堂門口位置大致相
      符），由證人張培培將被告乙○○、李治澄及「阿哲」載
      回被告乙○○之替代役宿舍等情，亦屬相符。又警方於九
      十五年十一月十六日下午二時四十分許，在證人連展隆臺
      中縣大里市○里路四六號住處起出之鑽戒四只（含五十分
      三只、四十分一只），係由共同被告丁○○交付予證人連
      展隆等情，亦據證人連展隆於警詢、偵查時證述明確（見
      警卷第三七、三八頁、偵卷第一一○、一一一頁）。另證
      人楊書銘於警詢時證稱：「於九十四年底，共同被告李治
      澄有在臺中市○○路與甘肅路口，將被害人提供損失財物
      表內之世家男錶白Ｋ四方鑽錶（編號Ｍ１０５０８）交給
      伊，當時是因為共同被告李治澄積欠伊友人『蕭仔』債務
      ，『蕭仔』委託伊約共同被告李治澄見面，商談還錢的事
      情，共同被告李治澄說身上沒有錢，要先將該鑽錶押在『
      蕭仔』那裡，等有錢再贖回，並表示該錶很貴，希望『蕭
      仔』不要賣掉，後來伊就將該鑽錶交給『蕭仔』」等語（
      見警卷第四九、五○頁）。而在證人連展隆住處起出之鑽
      戒四只（含五十分三只、四十分一只），及證人楊書銘所
      證述之男鑽錶，均係證人庚○○於九十四年九月七日晚上
      遭強盜之物等情，已經證人庚○○於警詢證述明確（見警
      卷第五五頁），並有臺中市警察局第二分局偵辦０９０７
      專案被害人損失手錶廠牌錶號明細表一份附卷可稽（見臺
      灣臺中地方法院檢察署九十五年度他字第二二九五號偵查
      卷宗【以下簡稱「他卷」】第一五頁），堪認共同被告李
      治澄及丁○○分別交付予證人楊書銘及連展隆之男鑽錶及
      戒指，均屬自被害人庚○○強盜而來之贓物無訛。
（二）至被告甲○○雖否認有參與本件加重強盜罪之謀議。但查
      ：
    證人即共同被告丁○○於原審審理時證稱：「在本件案發
      前一個月左右，共犯丙○○有打電話告訴伊有錢可以賺，
      要不要作，伊即答應了，當時依伊之認知共犯丙○○所指
      之工作，可能是以不正當之方式賺錢，案發當晚六、七時
      許，共犯丙○○打電話叫伊去開車，偷完車牌後，共犯丙○○等人就在討論要如何分工，伊才確定是要去強盜，作
      案後共犯丙○○叫伊開車到中友百貨附近，被告李治澄、
      乙○○及『阿哲』就搭另一部車子離開，伊與共犯丙○○
      就先開車去將黑色包包丟掉，再去被告乙○○宿舍分贓，
      被告李治澄拿了一包贓物給共犯丙○○，共犯丙○○即打
      電話聯絡被告甲○○來拿贓物，被告甲○○就開一輛黑色
      賓士Ｓ３２０車子（車牌號碼不記得了）過來被告乙○○
      宿舍載伊及共犯丙○○到汽車旅館去分贓，在汽車旅館時
      伊拿了幾個贓物，共犯丙○○也拿了幾個，其餘均由被告
      甲○○拿走，被告甲○○拿的贓物應該比較多，當時伊不
      知道為何要將贓物分給被告甲○○，但事後伊有問過是誰
      提議要作這案，共犯丙○○說是被告甲○○知道有這件案
      子可以作」等語（見原審卷(一)第一○七至一一六頁）。
    證人即共同被告李治澄於原審審理時亦以證人身分結證稱
      ：「伊認識被告甲○○，因為被告甲○○是共犯丙○○的
      朋友，本件強盜案件，是被告甲○○在紅茶店向伊及共犯
      丙○○提議的，當時被告甲○○說知道有一家珠寶店，就
      是『世紀名錶、珠寶交流店』，問伊等要不要去搶，伊等
      並未立即答應，伊說要考慮看看，過幾天伊才透過共犯丙○○跟被告甲○○說好，而行搶的事已經不用再討論，因
      為被告甲○○在紅茶店時就已經計畫好了，就是由被告甲○○負責提供計畫、玩具槍，並告訴伊等晚上九時以後，
      大約下班時去搶比較好，因為被告甲○○年紀較大，且與
      該珠寶店的老闆認識，不方便出面，被告甲○○會先在汽
      車旅館等伊等，搶來的東西再拿去汽車旅館跟被告甲○○
      朋分，因為在紅茶店就講好其他的事包括作案的東西由伊
      負責，但事後伊告訴共犯丙○○找不到玩具槍，共犯丙○○就說被告甲○○會處理，後來在作案前一個月內，被告
      甲○○開車來找伊及共犯丙○○時，由被告甲○○將玩具
      槍拿給共犯丙○○，再由共犯丙○○拿給伊的，當時伊與
      被告甲○○都知道這支玩具槍就是要去搶『世紀名錶、珠
      寶交流店』用的。因為被害人是被告甲○○的朋友，如果
      被告甲○○不答應，伊等也不會去強盜，一開始被告甲○○說他要分七成，但原先被告甲○○說據他所知被害人之
      現金至少有兩百餘萬元，其他手錶等大概兩千多萬元，但
      實際上搶來的東西並沒有那麼多，所以就全部交給被告甲○○，作案後伊先在被告乙○○宿舍樓上拿走伊分到的戒
      指、手錶及現金六萬元，剩下的東西就是要由共犯丙○○
      拿去汽車旅館給被告甲○○，事後在聊天時，被告乙○○
      有說被告甲○○確實有拿到贓物」等語（見原審卷(二)第一
      一七至一二五頁）。
    證人即共同被告乙○○於原審審理時證稱：「在作案前一
      、二天，與被告李治澄聊天時，被告李治澄只有告訴伊要
      去『拼』，但伊尚不知道目標，作案當天是由共犯丙○○
      告知，才知道作案對象是『世紀名錶、珠寶交流店』，共
      犯丙○○說『小張』即被告甲○○認識這家珠寶店的老闆
      ，所以介紹伊等賺這一筆，並有提供本案之計畫及這家店
      的作息，作案後贓物由共犯丙○○拿去給被告甲○○，因
      為一開始共犯丙○○就告訴伊被告甲○○說東西到手後，
      先不要動，要伊等先拿去給共犯丙○○，拿到贓物的有被
      告李治澄、丁○○、甲○○及『阿哲』，伊不知道共犯丙○○有無拿到」等語（見原審卷(二)第一二七至一三四頁）
      。
    證人即共犯丙○○於原審審理時結證稱：「案發前一個星
      期的時候，被告甲○○約伊去喝茶，伊就帶被告李治澄過
      去，在聊天過程中，被告甲○○就告訴伊關於被害人經營
      之珠寶店，沒有保全，何時下班等事，說完就問伊等要不
      要去搶那家店，如果要的話，要帶伊等去看被害人之珠寶
      店，被告李治澄就表示要去看看在何處，因為他缺錢，所
      以如果成功的話，要先拿現金，其餘東西如何分贓，都沒
      有關係，全部放在被告甲○○處也無所謂，當天被告甲○○就帶伊及被告李治澄坐計程車去看被害人的店，但只有
      經過，並未下車，看完伊等即回家，當天被告甲○○已經
      將全部計畫告訴伊及被告李治澄了，無須再行計畫，過二
      、三日後，被告甲○○又打電話來問伊到底要不要『拼』
      ，『拼』就是搶的意思，伊回答要問被告李治澄，案發前
      二日被告李治澄到伊住處隔壁的網咖找伊，說到因被職棒
      簽賭的債務逼的沒有辦法，且已與被告乙○○說好了，問
      伊要不要去做這件案，伊拒絕，當時被告丁○○剛好也在
      場，被告李治澄就問被告丁○○要不要參與，被告丁○○
      同意了，他們說還少一個人，所以叫伊開車，由被告李治
      澄、乙○○及丁○○下去搶，但伊並未同意，晚上八時許
      ，被告李治澄就打電話跟『阿哲』約在臺中市○○路與中
      華路口見面，被告李治澄下車跟『阿哲』講話，伊與被告
      乙○○、丁○○都留在車上，被告李治澄與『阿哲』談了
      四、五分鐘後，被告李治澄說要帶『阿哲』去看地點，後
      來伊等搭乘的車子就停在巷子裡面，被告李治澄、乙○○
      及『阿哲』下車不到十分鐘，就出來了，事情經過即如起
      訴書所載，作案後被告乙○○打電話給其女友，叫她去學
      士路與五權路的停車場等伊等過去，伊等到達該停車場後
      ，被告乙○○、李治澄及『阿哲』就拿著贓物搭乘被告乙○○女友之車子先行離開，後來伊與被告丁○○將車輛停
      在民生路與向上路口後，因為要將車鑰匙還給被告李治澄
      ，就打電話問被告李治澄人在何處，被告李治澄說他們在
      被告乙○○之宿舍，所以伊與被告丁○○就過去該處，到
      達時被告李治澄及『阿哲』都離開了，被告乙○○就拿一
      萬元給被告丁○○，另拿了一個裡面裝有手錶、戒指的袋
      子，要伊轉交給被告甲○○，伊乃立即打電話給被告甲○○，叫被告甲○○立即到柳川東路與三民西路口，當時被
      告甲○○就問伊是不是『拼到了』，伊回答『是』，被告
      甲○○就馬上過來了，伊就將袋子拿給被告甲○○，被告
      甲○○就帶伊與被告丁○○到汽車旅館，將該袋子打開，
      並問伊與被告丁○○要不要挑選一些，伊說並未參加所以
      不拿，被告丁○○則有揀選拿了一些東西，伊與被告丁○○隨即離去」等語（見原審卷(一)第九四至九六、九八、一
      ○○、一○四、一○六頁）。
    查共犯丙○○於原審審理時所為之證述，除其與被告甲○○、丁○○、李治澄、乙○○及「阿哲」等人有強盜之犯
      意聯絡、行為分擔及事後分得贓物之部分外，就其餘細節
      ，諸如在紅茶店裡，被告甲○○將本案之全部計畫告知被
      告李治澄及共犯丙○○、作案當晚眾人集合之經過、事後
      將強盜所得之贓物交付予共犯丙○○，並與被告丁○○一
      同搭乘被告甲○○所駕駛之車輛至汽車旅館等情，所證述
      之內容與共同被告丁○○、李治澄及乙○○之證言，均相
      符合。至其雖於原審審理時證稱：伊並未同意要去搶被害
      人的珠寶，當天伊以為被告李治澄等人只是要帶「阿哲」
      去看現場而已云云（見原審卷第九五頁）。惟查，共同被
      告丁○○、乙○○於原審審理時均一致證述共犯丙○○有
      與其等談到要去作本案之事；證人即共同被告李治澄更證
      稱有與共犯丙○○、被告甲○○一同商議犯案之細節，並
      在被告甲○○之引領之下，先去查看被害人庚○○所經營
      珠寶店之地理位置等情，業如前述。茍案發當日僅係要帶
      「阿哲」去看作案目標，則由共同被告李治澄一人負責即
      可，又何須將除被告甲○○外之所有嗣後參與強盜行為之
      實施者，均集結在一起？縱係要查看現場狀況，亦可比照
      其先前與被告甲○○、李治澄，以行車經過而不下車之方
      式即可？若認有下車查看之必要，又何以有強盜之共同犯
      意聯絡之被告丁○○並未下車，而與共犯丙○○共同留在
      車上？況共同被告丁○○、李治澄、乙○○及共犯丙○○
      當日在接「阿哲」上車前，即由共同被告李治澄先下車竊
      取車牌二面，再由共犯丙○○懸掛在當晚其等所乘坐之車
      輛上等情（竊取車牌部分業經原審判刑確定在案），若當
      天僅係要看現場，又何必事先竊取車牌？另證人即共同被
      告丁○○並於原審審理時證述作案後有與共犯丙○○拿強
      盜所得之贓物，搭乘被告甲○○所駕駛之車輛，至上開汽
      車旅館分贓等情明確，且此亦為共犯丙○○所是認（僅其
      辯稱並未分到贓物），若共犯丙○○與本件強盜案毫無關
      係，則其將強盜所得之財物交付被告甲○○後，即可離去
      ，又何以與打算分贓之被告甲○○及丁○○一同到汽車旅
      館？而證人即共同被告丁○○、李治澄、乙○○與共犯丙○○均無恩怨等情，分據其等於原審證述在卷（見原審卷
      第一一六、一二三、一三一頁），於此重罪，其等自無設
      詞誣陷共犯丙○○之動機，且其上開所言，均經具結，已
      足以擔保其等陳述之真實性，自堪採信。況共犯丙○○部
      分，業經原審判處有期徒刑八年在案，亦有原審九十六年
      度訴字第一六二四號刑事判決一份附卷可稽（見本院卷(二)
      第七妻頁至第九六頁）。益見共犯丙○○就其陳述未參與
      本件加重強盜犯行及事後分贓云云，與事實不符，自無可
      採。
    至起訴書雖記載被告甲○○當時係駕駛車牌號碼８１５３
      ─ＬＲ之黑色賓士廠牌自小客車搭載共同被告丁○○及共
      犯丙○○前去汽車旅館分贓云云。惟共同被告丁○○始終
      未曾供稱當時被告甲○○所駕駛之車輛車牌為「８１５３
      ─ＬＲ」，而僅供述係黑色賓士Ｓ３２０之車輛，有其筆
      錄足按；且證人即共犯張浴宗於本院審理時亦結證稱：「
      當時是被告甲○○用賓士車子載我到汽車旅館」等語（見
      本院卷(一)第一三五頁反面至第一三六頁）；另被告甲○○
      於原審準備程序時亦坦承該車牌號碼８１５３─ＬＲ之黑
      色賓士自小客車，係其於九十三年間所購買等情無訛（見
      原審卷(一)第一九三頁）；況該車於九十三年四月九日之原
      車主為洪其麟，於當日過戶與張伯榮（即被告甲○○之子
      ），當時車牌號碼為ＺＪ─二七九七，於九十三年十二月
      七日更換車牌為一０三三─ＬＭ，於九十四年十月十三日
      又更換車牌為８１５３─ＬＲ，亦有交通部公路總局台中
      區監理所九十六年八月十六日中監車字第0960034970號函
      檢附汽車過戶異動登記書、新領車牌登記書及切結書等資
      料影本四份在卷足稽（見本院卷(一)第一０二頁至第一０六
      頁），足見該車於案發當時（九十四年九月七日）係由被
      告甲○○使用中，當時車牌號碼為一０三三─ＬＭ，被告
      甲○○係於案發後始更換車牌號碼為８１５３─ＬＲ無疑
      。起訴書記載被告甲○○當時係駕駛車牌號碼８１５３─
      ＬＲ號賓士廠牌自小客車搭載共同被告丁○○及丙○○，
      尚有誤會。被告甲○○於本院審理時具狀辯稱其係於九十
      四年十月二十七日始以其子張伯榮之名義登記該車云云，
      亦與事實不符，並不足取。
    另共同被告李治澄雖於九十五年十一月十六檢察官偵訊時
      供稱：「於九十四年九月上旬，被告甲○○交代共犯丙○○要策畫搶珠寶店，這是共犯丙○○告訴伊的，過程中伊
      並未見到被告甲○○，作案用的武器是共犯丙○○拿給伊
      等，說是被告甲○○提供的」等語（見偵卷第一二五頁）
      ；另於九十六年三月十四日原審移審訊問時又供稱：「伊
      等是在作案前幾個星期開始計畫的，是共犯丙○○來跟伊
      商談，當時只有伊與共犯丙○○在場，伊之前不認識，亦
      未見過被告甲○○，作案用的電擊棒及玩具槍，共犯丙○○說是被告甲○○提供的」等語（見原審卷第四五、四六
      頁）。然其於原審審理時即證稱於本案下手實施前，曾與
      共犯丙○○一同到紅茶店，見到被告甲○○，被告甲○○
      提到強盜被害人庚○○所經營之珠寶店之計畫，及該店之
      相關資訊等語，均與共犯丙○○於原審審理時證述內容互
      核相符。查共同被告李治澄於偵查及原審移審訊問為上開
      供述時，共犯丙○○尚未與之同時接受偵訊，且共犯丙○○於本案起訴前，一度遭臺灣臺中地方法院檢察署發布通
      緝，是以共同被告李治澄先前之供述，應係在與其直接謀
      議本件強盜案件之被告甲○○矢口否認犯罪，共犯丙○○
      復未到案之際，為隱瞞其自始即參與本件強盜案件之謀議
      ，所為之卸責之詞。是本院認共同被告李治澄於原審審理
      時，與共犯丙○○一致之陳述即被告甲○○曾在紅茶店向
      其二人提議強盜被害人庚○○、陳玉卿所經營之珠寶店等
      情，應較為可採。至共犯丙○○先於原審審理時陳稱：「
      （問：在本件搶案裡面李治澄拿的玩具槍是誰提供的？）
      甲○○。」、「這支玩具槍我與甲○○剛認識的時候，他
      就拿給我了，說這是ＢＢ槍可以拿去玩，看我要不要玩，
      要送給我，我也不要，就拿去送給乙○○。」、「（問：
      你何時送給乙○○？）很久了，也是案發前一個月左右的
      事情。」等語（見原審卷(二)第九九、一○○頁）。惟查，
      若該作案用之玩具槍，早已由被告甲○○送給共犯丙○○
      ，再由共犯丙○○轉贈予共同被告乙○○，再經由共同被
      告乙○○持以交付共同被告李治澄，作為本件之作案工具
      ，則提供者理應為共同被告乙○○，共犯丙○○自無由證
      述係被告甲○○所「提供」之理，是共犯丙○○此部分陳
      述，顯係刻意規避本件罪責所為之陳述，殊難憑採。另公
      訴意旨雖認共同被告乙○○於為本件強盜犯行時，所持之
      電擊棒，亦係被告甲○○所提供等語。然查，共同被告李
      治澄於原審審理時供稱：「被告甲○○交付玩具槍給共犯
      丙○○，再由共犯丙○○轉交給共同被告李治澄時，是否
      同時交付電擊棒，伊忘記了」等語（見原審卷(二)第一八七
      頁）；而共同被告乙○○則於原審審理時陳稱：「（問：
      你之前說電擊棒是『阿哲』提供的，是否他在車上拿給你
      的？）他帶去車上，應該是『阿哲』的。」等語。而審之
      共同被告乙○○係於為本件強盜犯行時，持電擊棒之人，
      是其應就電擊棒之來源較為清楚，自以其所述較為可採，
      公訴意旨所指上情，亦有誤會，併此敘明。
    被告甲○○雖於原審移審訊問時供稱：「（問：為何其餘
      三位被告（指丁○○、李治澄及乙○○）都說你有參與？
      ）我不知道，我與他們不認識，又無冤無仇，也無債務糾
      紛，怎麼可能有參與。可能是我與丙○○曾經吵過架，他
      害我的。」等語（見原審卷(一)第六三頁）。然查，本件於
      公訴人起訴前，共犯丙○○尚未到案，因此移審時公訴人
      檢送之卷證資料，並無共犯丙○○之供述證據，而僅有被
      告丁○○、李治澄及乙○○之供述，係足以證明被告甲○○有參與本件強盜案件之直接證據，然其三人既與被告甲○○無任何宿怨、糾葛，自無可能故為不利於被告甲○○
      之陳述。另被告甲○○於警詢時即已自承：「我與共犯丙○○並無糾紛、仇恨關係」等語甚明（見偵卷第一四七頁
      ）；況縱然被告甲○○與共犯丙○○曾發生口角爭執，然
      共犯丙○○係本案最晚到案之行為人，衡情其亦無可能預
      就本案為警查獲後，要如何陷害被告甲○○乙事，事先策
      劃並教導被告丁○○、李治澄及乙○○為上開不利於被告
      甲○○之說詞。因此，被告甲○○與共犯丙○○之情誼好
      壞，應不足以影響被告丁○○、李治澄及乙○○證言之可
      信度。而共犯丙○○之證言部分，除刻意規避其涉案之部
      分外，就其餘關於被告甲○○提供作案目標及詳細計畫及
      嗣後取得贓物之陳述，既分別與共同被告李治澄、丁○○
      所為之陳述互核相符，自堪採信。
    證人庚○○於原審審理時證稱：「伊認識被告甲○○，因
      為被告甲○○在案發前，曾經向伊買過手錶、項鍊兩、三
      次，但事後即本件案發前二、三個月又都拿來賣還給伊，
      此後一直到案發前，伊有看過被告甲○○到隔壁服飾店坐
      、買衣服，也會在店外與伊聊天，本件案發前伊珠寶店內
      外均無異狀，伊亦未曾與他人有過節，當時伊及陳玉卿晚
      上要離開珠寶店時，會將監視錄影器關掉，有時候亦會將
      比較貴重的珠寶帶回家，通常半個月伊就會將珠寶帶回去
      盤點，應該是比較熟的人才知道伊會如此做，被告甲○○
      應該清楚伊會將珠寶帶回去盤點的事，因為被告甲○○曾
      到伊店裡聊天，且與伊隔壁服飾店很熟，早上晚上都會去
      服飾店，有時被告甲○○到服飾店的時間，比伊上班時間
      還早，也會與伊打招呼，被告甲○○也會看到伊來開門或
      離開珠寶店時，手裡提著一包東西，他應該知道裡面是什
      麼東西，被告甲○○應該知道伊有在錄影，因為被告甲○○曾去伊店裡泡茶，而伊店裡有裝設監視器的小螢幕，有
      一次被告甲○○在伊店裡坐比較久，在要打烊前，伊準備
      收拾店裡的珠寶、名錶時還在，伊要打烊前都會將電源關
      掉，所以被告甲○○應該知道伊離開時會將監視器關掉，
      伊珠寶店之打烊時間固定在晚上九點半，伊店門口也有寫
      打烊時間」等語（見原審卷(二)第一五五至一六○頁）；核
      與證人陳玉卿於原審審理時證稱：「被告甲○○曾來伊店
      裡買東西，且與伊珠寶店隔壁的服飾店很熟，偶爾都會過
      來與伊等打招呼、聊天，之前還曾將說過伊夫妻上班怎麼
      這麼不正常，伊之珠寶店並未固定每月何日盤點，被告曾
      經有一次，在接近打烊的時候還在伊店裡聊天，但時間伊
      不記得了」等語相符（見原審卷(二)第一六一至一六五頁）
      。查本件係因警方清查相關證據後，始發現被告甲○○涉
      及此案，並非因被害人庚○○、陳玉卿之主動指訴被告甲○○涉有本件強盜罪嫌；況被告甲○○與被害人庚○○並
      無糾紛、仇恨關係，業據被告甲○○於警詢時供明在卷（
      見偵卷第一四七頁），因而被害人庚○○及陳玉卿上開證
      言，應屬可信。被告甲○○既時常到被害人庚○○珠寶店
      旁之服飾店閒聊，且曾在被害人庚○○在珠寶店即將打烊
      ，正在整理珠寶、關閉珠寶店內包含監視錄影器之電源之
      際，仍在該珠寶店內，又曾於被害人開店及打烊時，均在
      隔壁之服飾店，而目睹被害人庚○○、陳玉卿離開珠寶店
      之時，攜帶裝有珠寶、名錶之袋子等情，且此又與和其直
      接謀議之共犯丙○○、共同被告李治澄所述被告甲○○提
      供之被害人庚○○珠寶店之相關資訊相符，自堪認被告甲○○確有提供被害人庚○○珠寶店之相關資訊供共同被告
      李治澄、共犯丙○○等人遂行強盜之行為無疑。
    按共同正犯之意思聯絡，並不以數人間直接發生者為限，
      即有間接之聯絡者，亦包括在內（最高法院七十七年台上
      字第二一三五號判例參照）。查被告甲○○於紅茶店向共
      同被告李治澄及共犯丙○○提議強盜被害人庚○○之上開
      珠寶店時，已有全盤之作案計畫，只待共同被告李治澄及
      共犯丙○○同意，而共同被告李治澄確有意願為本件強盜
      案件，並詢問共同被告乙○○是否願意參加等情，分據共
      同被告李治澄、乙○○及共犯丙○○等人證述明確，已如
      前述。參以被告甲○○嗣後更提供作案用之玩具槍，經由
      共犯丙○○，轉交予共同被告李治澄等情，更足證在共同
      被告甲○○、李治澄及共犯丙○○之間，已直接達成共同
      強盜被害人庚○○及陳玉卿財物之合意，洵屬無疑。至於
      共同被告丁○○固於原審審理時先後證稱：是被告李治澄
      偷車牌後、到了「世紀名錶、珠寶交流店」後面巷子，共
      同被告李治澄、乙○○下車前，才確定要強盜等語（見原
      審卷第一一四頁）；另共同被告乙○○在原審審理時證稱
      ：「（問：你何時決定要去行搶？）當天。」、「（問：
      丙○○跟你聯絡之後，你當天決定要去的？）丙○○說有
      這件事，說今天要去看，到的時候我們就直接去搶。」等
      語（見原審卷(二)第一一七、一一八頁）。然共犯丙○○於
      案發前約一個月，即已探詢被告丁○○要以不法之方式賺
      一筆錢，並經被告丁○○應允等情，業如前述，是縱被告
      丁○○在先前並不明確知悉共犯丙○○所指賺一筆錢之不
      法方式就是強盜，然其仍就要與共犯丙○○等人共同以不
      法手段取得財產乙節，已取得共識；另共同被告乙○○復
      於原審審理時證稱：「（問：你剛才說犯案當天才決定要
      去搶，是指之前就已經說好要去做，只是時間沒有確定？
      ）之前有說要去搶，但不知道目標。」等語，更足認其先
      前即已與共犯丙○○、共同被告李治澄有強盜之合意，僅
      其不知道作案目標為何而已。共同被告丁○○及乙○○雖
      係與共犯丙○○或共同被告李治澄直接謀議，而於案發前
      未曾與被告甲○○有所接觸，然其等與被告甲○○共同強
      盜之犯意聯絡，係透過共同被告李治澄、共犯丙○○等人
      間接形成，為間接之聯絡，是彼等間均有共同正犯之意思
      聯絡甚明。尚難以共同被告丁○○及乙○○二人明確知悉
      作案之方法、對象之時間較晚，即遽行認定其二人並無犯
      意之聯絡。
    另關於究係何人在共同被告乙○○宿舍，將共同被告乙○○、李治澄及「阿哲」分剩之贓物交給共犯丙○○乙節，
      雖共同被告李治澄於原審審理時證稱：「伊不知道贓物是
      何人拿給共犯丙○○」等語（見原審卷(二)第一二六頁）。
      惟查，證人丁○○於原審審理時證稱：「贓物是被告李治
      澄拿給共犯丙○○」等語（見原審卷(一)第一一六頁）；被
      告乙○○於原審審理時亦證稱：「贓物是被告李治澄拿給
      共犯丙○○的，伊在宿舍頂樓分完贓後，就先回宿舍，被
      告李治澄及「阿哲」就到樓下去」等語（見原審卷(二)第一
      三一頁）；參以共同被告李治澄曾於原審移審訊問時供稱
      ：「伊與『阿哲』等丁○○、丙○○來之後，將東西（即
      贓物）交給丙○○後，伊即離開」等語（見原審卷(一)第五
      ○頁），復於原審審理時證稱：「伊從乙○○宿舍下來時
      ，有遇到共犯丙○○，之後伊即離開了」等語（見原審卷
      第一二六頁），堪認共同被告李治澄至共同被告乙○○宿
      舍頂樓分完贓物後，確曾在該宿舍留下等候、並於見到共
      犯丙○○時，由共同被告李治澄及共犯「阿哲」將分剩之
      贓物，交付予共犯丙○○無誤，附此說明。
    綜上，足見被告甲○○事先確有參與本件加重強盜罪之謀
      議，並提供作案工具玩具槍，事後並參與分贓無疑。其空
      口否認參與加重強盜罪之謀議云云，顯與事實不符，並不
      足取。
（三）查警方於九十五年十一月十六日上午九時五十分許，在黃
      敦卿與被告甲○○共同居住之臺中市南屯區○○○街二一
      八號十四樓住處查扣之鑲鑽藍寶女戒一只、鑽戒一只（其
      上有鑽石十分三粒）、五粒紅寶石套戒一只、十字型鑽戒
      一只（其上有鑽石二十分二粒、十分二粒、五分二粒）；
      於同日下午四時許，在南投縣竹山鎮○○路二二九之一六
      號五樓被告甲○○住處，查扣之公主鑽四粒二十分男臺鑽
      戒、黑瑪瑙訂做鑽戒一只、香港臺馬蹄型鑽戒一只；於同
      日下午六時五十一分許，在被告甲○○所使用，停放於臺
      中市○○○○路之車牌號碼８１５３─ＬＲ之黑色賓士廠
      牌自小客車內，起出白Ｋ皮帶粉紅條貝面外圈羅馬字鑽之
      男錶（崑崙錶）、黃Ｋ皮帶雙圈鑽加快樂鑽七顆之男錶（
      蕭邦錶）各一只，及證人吳文賜於警方搜索其女友何碧陸
      住處時，帶領警方至其臺中市○○路○段六一之一號二樓
      住處起出之「ＧＰ」（芝柏）牌男用手錶（錶號９４３４
      ＨＧ），均係被害人證人庚○○及陳玉卿二人於九十四年
      九月七日遭強盜之物，業經證人庚○○於警詢及原審審理
      時證述在卷（見警卷第五二、五四至五六頁、原審卷(二)第
      一五六、一六○頁），並有前揭被害人損失手錶廠牌錶號
      明細表、其領回遭強盜之物品後所出具之贓物認領保管單
      二份附卷可稽（見他卷第一五頁、警卷第一二五、一二六
      頁）。被告甲○○雖於原審準備程序時供稱：警方在伊大
      禮路住處查獲之物，哪些是伊自己買的，哪些是共犯丙○○給伊的，伊不清楚云云。惟查，警方在被告甲○○住處
      起出之物，除經被害人庚○○領回之公主鑽四粒二十分男
      臺鑽戒、黑瑪瑙訂做鑽戒一只、香港臺馬蹄型鑽戒一只外
      ，尚有男鑽戒（八十分鑽）一只及玉佩一個等情，有卷附
      扣押物品目錄表可參（見警卷第八三頁）。而證人庚○○
      於原審審理時另證稱：「扣案之玉佩及另一個男戒，均不
      是伊遭強盜之物，該玉佩也是伊賣出去的，伊領回之物品
      和伊報案被強盜物品之流水號碼一致，且其中有部分戒指
      是訂作的，伊對於自己賣的東西很清楚」等語（見原審卷
      (二)第一五六、一五七、一六○頁），且就該玉佩係案發前
      購自證人庚○○乙節，亦經被告甲○○於原審審理時供認
      在卷（見原審卷(二)第一六四頁），足見證人庚○○應確能
      在查扣物品中，區分是否為其遭強盜之物無疑，而堪信證
      人庚○○具領之珠寶及手錶，應均係其遭強盜之物無訛。
（四）證人即被告甲○○之同居人黃敦卿於警詢及偵查中均證稱
      ：「在伊住處扣得之鑽戒，均是被告甲○○在九十四年間
      送給伊的，被告甲○○說是買來的，伊有看過被告甲○○
      平時都帶警方在車牌號碼８１５３─ＬＲ號自小客車上起
      獲之崑崙牌00000000－00000型號白Ｋ黑皮
      帶手錶」等語（見警卷第三三、三四頁、偵卷第一四一頁
      ）；另證人吳文賜亦於警詢及偵查中亦證稱：「伊提出交
      給警方之『ＧＰ』（芝柏）牌男用手錶（錶號９４３４Ｈ
      Ｇ），係伊於九十四年十月間，在臺中市○○路○○路口
      之崑獅汽車商行，向綽號「小張」之被告甲○○所購買的
      ，當時被告甲○○只有拿出這只手錶，開價三萬五千元，
      並未說明手錶來源，伊是以二萬元購得該手錶，只向被告
      甲○○買過這一只錶」等語（見偵卷第一○至一三、一九
      、二○頁）。雖被告甲○○於原審及本院審理時辯稱：證
      人吳文賜說向伊購買該「ＧＰ」（芝柏）牌男用手錶之時
      間，伊尚在住院云云。惟查被告甲○○於原審移審訊問時
      供稱：「（問：吳文賜）是否向你買過手錶？）有，後改
      稱：不是他買的，是他朋友向我買的，是在九十五年底向
      我買的。」、「（問：他朋友叫何名字？）人家都叫他張
      董。」、「（問：你賣他什麼手錶？）兩邊都是皮帶，仿
      冒的江詩丹頓錶，我是在臺北以七千元買來的。」、「（
      問：有無賣其他手錶給吳文賜？）沒有。」等語（見原審
      卷(一)第六一頁），一度供述有出賣手錶給證人吳文賜；又
      證人吳文賜所使用之行動電話門號係以其女友何碧陸之名
      義所申請之0000000000號等情，業據證人吳文
      賜及何碧陸於警詢分別證述無訛（見偵卷第一二頁、原審
      卷第七五、七六頁）；被告甲○○於原審移審訊問時亦供
      承有使用電話號碼0000000000號等語（見原審
      卷(一)第六○頁）。而證人吳文賜曾於九十五年七月十三日
      晚上十一時四十五分二十秒，以電話號碼0000000
      000號撥打被告甲○○所使用之0000000000
      號行動電話，通話內容為：「˙˙˙證人吳文賜（譯文代
      號為：『Ａ』：『你那錶怎麼不再拿一些來賣。』、被告
      甲○○（譯文代號為『Ｂ』）：『要去那裡生手錶，弄到
      都沒半顆了，沒有了。』˙˙˙、被告甲○○：『全部三
      顆都賣完了。』、證人吳文賜：『有，賣一顆給我拿來戴
      。』、被告甲○○：『你那裡有那一顆就好了，還拿我這
      一顆做什麼。』˙˙˙」等情，有臺中縣警察局刑事警察
      大隊（偵二隊）通訊監察作業譯文摘要報告書一份在卷可
      參（見偵卷第一八頁），而由以上通話內容觀之，被告甲○○先前應曾出賣過手錶給證人吳文賜，是證人吳文賜之
      前揭證言，應足採信。至被告甲○○雖曾於九十四年九月
      二十七日至中國醫藥大學附設醫院住院，惟於同年十月十
      日即已出院等情，有該醫院所檢送之被告甲○○病歷表附
      卷可查（見原審卷(二)第二至六九頁及本院卷第一０七頁至
      第一二０頁），被告之原審選任辯護人指稱被告甲○○係
      於九十四年十月十二日始出院等情，尚有誤會。另證人吳
      文賜於警詢及偵查中迭次證述向被告甲○○購買該只手錶
      之時間，係在九十四年十月間，詳細時間不記得等語，實
      未指明購買手錶之日期係九十四年十月一日，是被告甲○○之原審選任辯護人以被告甲○○絕無可能在證人吳文賜
      所指之九十四年十月一日出賣該只手錶予證人吳文賜等語
      ，質疑證人吳文賜證言之憑信性，尚屬無據。準此，在證
      人黃敦卿住處查扣之四只鑽戒及證人吳文賜所提出之「Ｇ
      Ｐ」（芝柏）牌男用手錶俱屬被害人庚○○、陳玉卿二人
      遭強盜之物，且被告甲○○均曾持有該等物品等情，堪以
      認定。
（五）就被告甲○○何以持有其出賣予證人吳文賜之「ＧＰ」（
      芝柏）牌男用手錶乙節，因被告甲○○否認有出賣該手錶
      之事，而未交代其來源。另就在證人黃敦卿及被告甲○○
      南投市○○鎮○○路二二九之一五號五樓查扣之鑽戒及手
      錶來源，被告甲○○先於警詢時供稱：在伊竹山大禮路住
      處查扣之鑽戒四只均是伊所有，是於九十二年左右，在臺
      北市○○路與林森北路附近路邊攤購買的，男錶二只則是
      因共犯丙○○欠伊五萬元，所以於九十五年四月間，在臺
      中市○○路與大墩六街口交給伊，說先拿手錶放在伊這裡
      ，等有錢時再來拿回去，至於在證人黃敦卿住處查扣的四
      只戒指，都是證人丙○○在九十四年十二月間，在臺中市
      ○○路與大墩六街口拿給伊，因為伊是共犯丙○○的朋友
      ，所以共犯丙○○才將四只戒指送給伊，伊再將之轉送證
      人黃敦卿云云（見偵卷第一四七至一四九頁）；再於偵查
      中供稱：於伊竹山居所查扣之鑽戒四只，是九十二年間，
      在臺北市○○路與林森北路口附近購買的，其中一只是二
      千元，另一只二千五百元，其他兩只是同時以約四千元購
      買的，扣到的男用手錶二只，是共犯丙○○在九十五年四
      月間，在大墩路口交給伊的，因為在九十四年十二月間，
      共犯丙○○未經伊同意，就將伊放在臺中市○○○街衣櫃
      裡之五萬元拿走，所以拿這二只手錶給伊，說有錢會再來
      拿回去，並未說到這二只手錶要抵多少錢，在證人黃敦卿
      住處查扣之四只鑽戒，是共犯丙○○送給伊的，因為之前
      伊曾幫共犯丙○○繳二萬元之法院保證金，所以共犯丙○○在九十四年年底，在大墩六街與大墩路口，將該四只鑽
      戒交給伊云云（見偵卷第一五一、一五二頁）；復於原審
      移審訊問時供稱：在九十四年九月間，共犯丙○○因為要
      繳納法院判決之罰金，所以向伊借二萬元，伊叫伊兒子拿
      給共犯丙○○，因為只有一、二萬元，所以伊並未叫共犯
      丙○○寫借據，共犯丙○○說一個星期內會償還，伊有向
      共犯丙○○催討過；共犯丙○○另曾於九十四年底拿為警
      查扣之二個手錶抵押給伊，向伊借五萬元，當時共犯丙○○先前之借款仍未償還，伊曾向共犯丙○○催討過，但共
      犯丙○○都說過幾天會還，他要向別人借錢來還伊云云（
      見原審卷(一)第五六、五七頁）；嗣又供稱：「（問：他【
      指共犯甲○○】除了拿這兩個手錶給你之外，還有無拿其
      他東西給你？）沒有。他說之前的兩萬元，要拿七、八個
      小小的戒指給我，是哪種鑽戒我沒有看到，他用包包包著
      ，後來他說他有錢要來拿。戒指是要拿來抵之前的兩萬元
      ，時間是在九十四年過年前，離五萬元約一個禮拜。」云
      云（見原審卷(一)第五八頁）。而共犯丙○○於原審審理時
      證稱：「我於案發前一、二個月才認識被告甲○○，曾經
      借住被告甲○○友人之房屋一個月，直到被告甲○○女友
      之母親要到該處居住為止，伊要離開時，有拿走被告甲○○留在該處之部分金錢，但伊有先告訴被告甲○○，嗣後
      伊一直未還被告甲○○，被告甲○○亦未向伊催討，另被
      告甲○○的兒子張伯榮曾拿二萬元給伊，讓伊繳納法院的
      罰金」等語（見原審卷(一)第九七、九八、一○三、一○六
      頁），固與被告甲○○供稱其與共犯丙○○間曾有二萬元
      及五萬元之金錢往來等情相符，惟仍不足以認定該等金錢
      往來，即為共犯丙○○交付鑽戒及手錶之原因；況被告甲○○就共犯丙○○交付在證人黃敦卿住處查扣之四只鑽戒
      之原因，究係因朋友關係而贈與，抑或為答謝被告甲○○
      曾幫其繳納罰金、或因向被告甲○○借款而作為抵押，前
      後供述不一；另就共犯丙○○交付男用手錶二只之時間，
      究係在九十四年底或係九十五年四月間，亦說法兩歧，是
      共犯丙○○交付在證人黃敦卿住處及被告甲○○所使用之
      車輛內查扣之鑽戒及男用手錶是否與五萬元及二萬元之金
      錢往來有關，已頗值懷疑。況證人即共犯丙○○於本院審
      理時亦結證稱：「（問：你是否有去汽車旅館分贓？）李
      治澄叫我把一包東西交給甲○○。」、「（問：在何處交
      給甲○○？）李治澄叫我交一包東西給甲○○，於是我叫
      甲○○到三民西路、柳川東街找我，甲○○問我什麼東西
      ，我說不知道，甲○○帶我到汽車旅館，我在汽車旅館交
      那包東西給甲○○。」、「（問：那包東西是否有打開來
      ？裡面是什麼？）有，手錶、戒指等物。」、「（問：是
      否甲○○用賓士車子載你到汽車旅館？）對。」、「（問
      ：你於原審作證所言是否實在？）實在。」各等語（見本
      院卷第一三五頁只第一三六頁）。益見在證人黃敦卿住處
      及被告甲○○所使用之車輛內查扣之鑽戒及男用手錶，應
      與上開五萬元及二萬元之金錢往來無涉。
（六）按強盜罪之行為態樣包含強暴與脅迫。所謂強暴，係謂直
      接或間接對於人之身體施以暴力，以壓制被害人之抗拒之
      狀態而言；脅迫則係指行為人以威嚇加之於被害人，使其
      精神上萌生恐懼之心理，以達到至使不能抗拒之程度（最
      高法院九十四年度臺上字第七○四一號判決參照）。再按
      強盜罪之強暴、脅迫，以所施用威嚇之程度，客觀上足以
      壓抑被害人之意思，至使不能抗拒為已足。至施用之威嚇
      手段，客觀上是否足以壓抑被害人之意思自由，應依一般
      人在同一情況下，其意思自由是否因此受壓制為斷，不以
      被害人之主觀意思為準（最高法院八十七年度臺上字第三
      七○五號判決參照）。查本件案發當時，被害人庚○○（
      民國三十八年生）、陳玉卿（民國四十八年生）之年齡分
      別約五十六歲、四十六歲，而共同被告李治澄、乙○○則
      均為二十一歲，身材壯碩之年輕男子，其二人在被害人庚○○、陳玉卿甫進入車內，尚未及關上車門之際，突然毫
      無預警地從被害人車輛左右兩側包抄，且由共同被告李治
      澄亮出玩具槍，指向被害人庚○○之太陽穴，並出言恫嚇
      ；另由共同被告乙○○持電擊棒抵住被害人陳玉卿之右肩
      ，綜合上述現場情狀、被告之年紀、體型及攜帶之兇器、
      與被害人之年紀等情，已足以令被害人庚○○、陳玉卿感
      受生命、身體遭受積極迫切之危害，而無法為任何之反抗
      行為，雖被害人庚○○、陳玉卿因當時過於驚嚇，致未注
      意到「阿哲」取走其後車箱之珠寶、名錶，然共同被告李
      治澄及乙○○等人客觀上仍係分別對被害人施以脅迫、強
      暴，至被害人不能抗拒，而由共犯「阿哲」及被告乙○○
      利用該機會，分別強取被害人之珠寶、名錶及陳玉卿之皮
      包，自屬強盜行為，委無可疑。
（七）至被告甲○○及共犯丙○○、共同被告丁○○等三人分贓
      之處所，究係在台中市○○○路附近之一家汽車旅館，或
      在台中市○○○○街之一家汽車旅館？雖共犯丙○○及共
      同被告丁○○等二人所陳不同，惟共同被告丁○○於警詢
      及本院審理時均明白陳述係在台中市○○○路附近之一家
      汽車旅館（見本院卷(一)第七六頁、第八七頁），反觀共犯
      丙○○雖一度陳稱係台中市○○○○街之一家汽車旅館，
      惟經本院詢以「你可以確定是大墩十一街？」，則改稱「
      不敢確定」（見見本院卷(一)第一三六頁），可見此部分共
      犯丙○○僅能證明確有在汽車旅館分贓之事，並無法確定
      究係在何處之汽車旅館分贓；況原審九十六年度訴字第一
      六二四號刑事判決（即共犯丙○○強盜等案）亦認係在台
      中市○○○路附近之一家汽車旅館分贓，有上開案號之刑
      事判決一份附卷可按（見本院卷(二)第七九頁），是本院認
      應以共同被告丁○○所陳（即在台中市○○○路附近之一
      家汽車旅館分贓），較為可採，併此說明。
（八）至證人乙○○、丙○○等二人於本院審理時雖翻異前供，
      證人乙○○改稱：「被告甲○○沒有叫我去強盜，我也沒
      有把強盜的東西拿給他」等語；證人丙○○改稱：「被告
      甲○○沒有叫我去搶，他拿給我之玩具槍是瓦斯槍，他說
      要給我玩」等語，核與上開事證不符，應係事後迴護被告
      甲○○之詞，並不足取。
（九）此外，復有起出贓物之照片二十二張、臺中縣警察局刑事
      警察大隊偵二隊現場蒐證照片十二張、證人吳文賜提出之
      手錶照片四張等附卷可稽（見警卷第一一五至一二四、一
      五四至一五八頁、偵卷第一五至一七頁、原審卷(一)第二二
      四至二四○頁）。
（十）綜上以觀，足證被告甲○○上開所辯顯係飾卸之詞，不足
      採信。是本件係由被告甲○○提議強盜被害人庚○○、陳
      玉卿之珠寶、名錶，並事先與共同被告李治澄、共犯丙○○謀議，再推由共同被告李治澄、共犯丙○○負責尋找幫
      手，嗣由共犯丙○○找上丁○○，共同被告李治澄則找上
      乙○○及「阿哲」，然後於案發當天，再推由共犯丙○○
      及共同被告丁○○在車上負責接應，共同被告李治澄、乙○○及「阿哲」等三人則共同下手實施強盜行為，嗣後六
      人更均參與分贓等情，堪足認定。是罪證明確，被告甲○○之犯行堪以認定。
二、按當事人或辯護人於法院調查證據時，知被告以外之人於審
    判外之陳述不得為證據之情形，而未於言詞辯論終結前聲明
    異議者，視為同意作為證據，刑事訴訟法第第一百五十九條
    之五第二項定有明文。查本件被告甲○○對於證人庚○○、
    陳玉卿、張培培、連展隆、黃敦卿、吳文賜、楊書銘、何碧
    陸及李治澄、丙○○、乙○○、丁○○等人上開於審判外陳
    述之證據能力，並未於言詞辯論終結前聲明異議。且各該筆
    錄之內容，業經原審及本院審理時分別提示並告以要旨，並
    經檢察官、辯護人及被告表示意見，當事人或辯護人已知上
    述筆錄乃傳聞證據，然均未於言詞辯論終結前對該等筆錄之
    證據能力聲明異議，依刑事訴訟法第一百五十九條之五第二
    項之規定，視為同意作為證據。本院審酌證人上開陳述並無
    不法取供之情形，又係於各該證人到案或起出贓物後分別製
    作之筆錄，較無人情干擾，自較符事實，認該言詞陳述適當
    ，依同條第一項之規定，自得為證據。
三、按被告行為後，九十四年二月二日修正公布之刑法，業於九
    十五年七月一日施行，新刑法第二條第一項之規定，係規範
    行為後法律變更所生新舊法律比較適用之準據法，於新刑法
    施行後，應適用新刑法第二條第一項之規定，為「從舊從輕
    」之比較。另於比較時應就罪刑有關之共犯、未遂犯、想像
    競合犯、牽連犯、連續犯、結合犯，以及累犯加重、自首減
    輕暨其他法定加減原因（如身分加減）與加減比例等一切情
    形，本於統一性及整體性原則，綜其全部罪刑之結果而為比
    較（最高法院九十五年五月二十三日刑事庭第八次會議決議
    參照）。本案涉及法律變更之部分為刑法第二十八條，該條
    原規定：「二人以上共同『實施』犯罪之行為者，皆為共同
    正犯。」，新法修正為：「二人以上共同『實行』犯罪之行
    為者，皆為共同正犯。」，將舊法之「實施」修正為「實行
    」。原「實施」之概念，包含陰謀、預備、著手及實行等階
    段之行為，修正後僅共同實行犯罪行為始成立共同正犯。揆
    諸本條之修正理由係為釐清陰謀共同正犯、預備共同正犯、
    共謀共同正犯是否合乎本條規定之正犯要件，亦即修正後之
    共同正犯，限縮在「實行」概念下之共同參與行為，始成立
    共同正犯而已。就本案被告甲○○所涉之上揭犯行而言，被
    告甲○○係成立加重強盜罪之共謀共同正犯，無論修正前後
    之法律規定，對於被告甲○○之刑度及處罰並無有利或不利
    之情形，是應逕依行為時即修正前刑法第二十八條之規定論
    以共同正犯。
四、論罪科刑部分：
  (一)按以自己共同犯罪之意思，參與實施犯罪構成要件以外之行
    為，或以自己共同犯罪之意思，事先同謀，而由其中一部分
    人實施犯罪之行為者，均為共同正犯；亦即二人以上以共同
    犯罪之意思，事前同謀，推由其中部分之人實施，其未參與
    實施之共謀者，為學說上所稱之共謀共同正犯，依司法院大
    法官會議釋字第一０九號解釋，仍成立共同正犯。又共同正
    犯之意思聯絡，原不以數人間直接發生者為限，即有間接之
    聯絡者，亦包括在內。如甲分別邀約乙、丙犯罪，雖乙、丙
    間彼此並無直接之聯絡，亦無礙於其為共同正犯之成立（最
    高法院七十七年台上字第二一三五號判例參照）。另刑法上
    所謂結夥三人以上係指有共同犯罪之故意，結為一夥而言。
    把風行為，在排除犯罪障礙，助成犯罪之實現，在合同意思
    範圍內分擔犯罪行為之一部，故亦係共同正犯而應計入結夥
    之內（最高法院七十二年度台上字第三二０一號判決參照）
    。查本件係由被告甲○○提議強盜被害人庚○○、陳玉卿之
    珠寶、名錶，並事先與共同被告李治澄、共犯丙○○謀議，
    再推由共同被告李治澄、共犯丙○○負責尋找幫手，嗣由共
    犯丙○○找上丁○○，共同被告李治澄則找上乙○○及「阿
    哲」，然後於案發當天，再推由共犯丙○○及共同被告丁○○在車上負責接應，共同被告李治澄、乙○○及「阿哲」等
    三人則共同下手實施強盜行為，嗣後六人更均參與分贓，是
    被告甲○○、共犯丙○○、共同被告李治澄、乙○○、丁○○及「阿哲」等六人間，非有直接之犯意聯絡，即有間接之
    犯意聯絡，依上開說明，均應成立共同正犯。
  (二)次按共同被告李治澄等人作案所用之電擊棒雖未扣案，然衡
    諸常情，電擊棒之高壓電流，足以危害人之生命、身體，在
    客觀上具有危險性，應為兇器無疑。至於上開玩具槍，因未
    扣案，其質地、形體大小、重量均屬不明，且被告等人於強
    盜之過程中亦未曾持以毆打被害人，而無法判斷其是否足以
    對於人之生命、身體產生危險，本諸罪疑唯輕原則，爰不認
    定其亦屬於兇器。本件被告等人作案時，由共同被告李治澄
    持玩具槍指著被害人庚○○之太陽穴，並喝令：「不要講話
    ，後車廂打開」；共同被告乙○○則以兇器電擊棒抵住被害
    人陳玉卿之右肩，而分別以強暴、脅迫之方式，至使被害人
    陳玉卿及庚○○均不能抗拒後，而取得上開財物，自係攜帶
    兇器強盜無訛。雖共同被告丁○○、李治澄、乙○○、共犯
    丙○○及「阿哲」等五人同時亦符合結夥三人以上強盜之要
    件，惟因被告甲○○僅事先同謀，事後分贓，係共謀共同正
    犯，並未在場共同實施或在場參與分擔實施犯罪，而刑法分
    則或刑法特別法中規定之結夥二人或三人以上之犯罪，應以
    在場共同實施或在場參與分擔實施犯罪之人為限，不包括同
    謀共同正犯在內（最高法院七十六年台上字第七二一０號判
    例參照），是被告甲○○並不符合結夥三人以上強盜之要件
    。
  (三)查被告甲○○及其他共犯等共六人，持上開兇器電擊棒強盜
    ，核其所為，係犯刑法第三百二十八條第一項之強盜罪而有
    同法第三百二十一條第一項第三款攜帶兇器之情形，應成立
    同法第三百三十條第一項之攜帶兇器強盜罪。其與共犯丁○○、李治澄、乙○○、丙○○及「阿哲」等人間具有犯意聯
    絡及行為分擔，均為共同正犯。又其等以一強暴、脅迫之行
    為，至使在場之被害人庚○○、陳玉卿等二人均不能抗拒，
    而強取其二人之財物，為同種想像競合犯，應依刑法第五十
    五條之規定從一重處斷之（按刑法第五十五條關於想像競合
    犯之規定，新法增列但書「不得科以較輕罪名所定最輕本刑
    以下之刑」，係科刑之限制，為法理之明文化，非屬法律之
    變更，自無新舊法比較之問題，應適用裁判時法）。另被告
    等人對被害人庚○○、陳玉卿等二人同時實施以強暴及脅迫
    之方法，脅迫之輕度行為已為強暴之高度行為所吸收，不另
    論罪。原審予以論罪科刑，固非無見，惟查被告甲○○並不
    符合結夥三人以上強盜之要件，已如前述，原判決認被告甲○○亦成立結夥三人以上強盜罪，適用法律顯有違誤。被告
    甲○○上訴意旨仍執前詞否認犯罪，雖無理由，但原判決既
    有上述可議之處，應由本院將原判決關於被告甲○○部分予
    以撤銷改判。爰審酌被告甲○○不思憑勞力賺取金錢，竟以
    強盜之方式，謀取一己私利，犯罪所得之財物價值甚高，且
    致被害人身心受創至鉅，事後僅起出部分財物返還被害人，
    復未與被害人達成和解，賠償損害，惟念其等行為前已達成
    不傷害被害人之共識（此觀共同被告乙○○於原審審理時之
    陳述自明，見原審卷(二)第一三三頁），而犯案過程確未傷害
    被害人之身體，足見其良心未泯，及參酌被告甲○○係提議
    並負責擬定本件犯罪計畫者，涉案程度及惡性最重，犯罪後
    復飾詞否認犯行，足見其無悔悟之心等一切情狀，量處被告
    甲○○如主文第二項所示之刑，以示懲儆。
  (四)又未扣案之上開玩具槍及電擊棒，雖分係被告甲○○及共犯
    「阿哲」所有，且為供犯本件罪所用之物，然既經共同被告
    李治澄、乙○○丟棄，業據其二人分別陳明在卷，且又非違
    禁物，為免將來執行困難，均不予宣告沒收。至在被告甲○○南投縣竹山鎮○○路二二九之一六號五樓住處扣得之八十
    分男鑽戒及玉佩各一只、道具槍三支（含彈匣三個）、金屬
    彈殼二十顆、現金七萬八千元、電話號碼00000000
    00號行動電話一支，雖均屬被告甲○○所有，惟並無證據
    足資證明係被告甲○○本件犯罪所得，或供本件犯罪所用之
    物，故亦不為沒收之宣告。均附此敘明。
  (五)另被告甲○○於原審審理時雖另聲請傳喚在被害人庚○○珠
    寶店隔壁經營服飾店之「阿昌」，用以證明其於案發前八、
    九個月即未曾在該處出入云云。然本件事證已臻明確，且此
    部分與被告甲○○爭執之事實即其與被告丁○○、李治澄、
    乙○○、共犯丙○○及「阿哲」等人有無加重強盜之犯意聯
    絡及行為分擔，並無關聯性，是本院認並無傳喚「阿昌」之
    必要，亦併此敘明。
五、據上論結，應依刑事訴訟法第三百六十九條第一項前段、第
    三百六十四條、第二百九十九條第一項前段、刑法第二條第
    一項、第三百三十條第一項、第五十五條、修正前刑法第二
    十八條，判決如主文。
本案經檢察官己○○到庭執行職務。
中　　華　　民　　國　　96　　年　　9 　　月　　21　　日
            刑事第八庭  審判長法  官  羅  得  村
                              法  官  陳  宏  卿
                              法  官  劉  榮  服
上列正本證明與原本無異。
如不服本判決應於收受送達後十日內向本院提出上訴書狀，其未
敘述上訴之理由者並得於提起上訴後十日內向本院補提理由書（
均須按他造當事人之人數附繕本）。
                              書記官  周  巧  屏
中　　華　　民　　國　　96　　年　　9 　　月　　21　　日
附錄論罪條文：
刑法第三百三十條：
犯強盜罪而有第三百二十一條第一項各款情形之一者，處七年以
上有期徒刑。
前項之未遂犯罰之。
